臺灣臺南地方法院刑事判決
110年度交簡上字第33號
上  訴  人  
即  被  告  羅家偉


上列被告因過失傷害案件，不服本院民國110年1月27日所為110
年度交簡字第97號刑事簡易判決（聲請簡易判決處刑案號：109
年度調偵字第1791號），提起上訴，被告於本院審理中就被訴事
實為有罪之陳述，本院管轄之第二審合議庭裁定改行簡式審判程
序，判決如下：
    主      文
上訴駁回。
羅家偉緩刑貳年。
    事實及理由
一、按本案被告羅家偉所犯為死刑、無期徒刑、最輕本刑3年以
    上有期徒刑以外之罪，亦非屬高等法院管轄之第一審案件，
    其於本院審理中，就被訴事實為有罪之陳述，經告知簡式審
    判程序之旨，並聽取檢察官、被告之意見後，本院合議庭依
    刑事訴訟法第364條、第273條之1第1項裁定進行簡式審判程
    序，是本案之證據調查，依同法第273條之2規定，不受同法
    第159條第1項、第161條之2、第161條之3、第163條之1，及
    第164條至第170條所規定證據能力認定及調查方式之限制，
    合先敘明。
二、本案經本院審理結果，認第一審判決認事、用法及量刑均無
    不當，應予維持，除證據部分增列「被告於本院審理中之自
    白、本院110年度南司小調字第241號調解筆錄1份」外，餘
    均引用第一審簡易判決書記載之事實、證據及理由（如附件
    ）。
三、本件被告上訴意旨略以：其為家庭唯一經濟支柱，子女均仍
    年幼，希望法院從輕量刑，且已與告訴人詹鎔甄調解成立，
    請求給予緩刑之機會等語。被告上訴之意旨，並未具體指摘
    原審判決之認事用法及量刑有何違背法令之處，是其以此為
    由，提起上訴，為無理由，應予駁回。又被告未曾因故意犯
    罪受有期徒刑以上刑之宣告，有臺灣高等法院被告前案紀錄
    表在卷可憑，其因一時失慮致罹刑章，犯罪後坦認犯行，並
    已與告訴人詹鎔甄調解成立，被告並已給付完畢，告訴人之
    損害已受填補，有本院110年度南司小調字第241號調解筆錄
    1份（見本院簡上卷第25-26頁）在卷可憑。本院認被告經此
    偵審程序及罪刑之宣告，當知所警惕而無再犯之虞，因認其
    所宣告之刑，以暫不執行為適當，爰依刑法第74條第1項第1
    款之規定宣告緩刑2年，以啟自新。
據上論斷，應依刑事訴訟法第455條之1第1項、第3項、第364條
、第368條、第373條，刑法第74條第1項第1款，判決如主文。
本案經檢察官粟威穆聲請以簡易判決處刑，檢察官陳冠霖到庭執
行職務。
中　　華　　民　　國　　110 　年　　7 　　月　　29　　日
                刑事第一庭  審判長法  官  林臻嫺
                                  法  官  高俊珊
                                  法  官  陳  薇
以上正本證明與原本無異。
本件不得上訴。
                                  書記官  洪儀珊　
中　　華　　民　　國　　110 　年　　7 　　月　　29　　日